臺灣臺南地方法院刑事判決　
110年度易字第707號
公  訴  人  臺灣臺南地方檢察署檢察官
被      告  謝有中


上列被告因毀損案件，經檢察官提起公訴（110年度調偵字第349
號），本院判決如下：
    主  文
丁○○共同犯毀損他人物品罪，處有期徒刑參月，如易科罰金，以
新臺幣壹仟元折算壹日。
    事  實
一、丁○○（所涉恐嚇罪嫌部分，另經檢察官為不起訴處分）與甲○○係朋友關係。丁○○因積欠友人黃健綸新臺幣（下同）2,00
    0元，雙方相約於民國109年2月14日晚間11時許，至甲○○位
    在臺南市○○區○○路0段000○0號住處清償，嗣丁○○與4名真實
    姓名年籍不詳之人（無證據證明為未滿18歲之人）竟共同基
    於毀損他人物品之犯意聯絡，分別持球棒砸毀甲○○所有車牌
    號碼000-0000號自用小客車(下稱本案車輛)，致本案車輛前
    、後擋風玻璃碎裂、左前大燈破裂、右後方車燈破裂及板金
    凹陷而不堪使用，足以生損害於甲○○。
二、案經甲○○訴由臺南市政府警察局第三分局報告臺灣臺南地方
    檢察署檢察官偵查起訴。
    理  由
壹、程序方面：
　　本判決所引用被告以外之人於審判外之言詞或書面陳述，檢
    察官及被告丁○○於本院準備程序及審理時，均表示同意作為
    證據使用（見本院卷第47、83、152至153頁），本院審酌上
    開證據資料製作時之情況，尚無違法不當及證明力明顯過低
    之瑕疵，亦認為以之作為證據應屬適當，爰依刑事訴訟法第
    159條之5第1項規定，認均有證據能力。另本判決引用之非
    供述證據，均依法定程序取得，經合法調查程序，與待證事
    實間復具相當關聯性，無不得為證據情形，依刑事訴訟法第
    158條之4反面解釋，均有證據能力。
貳、實體方面：
一、訊據被告矢口否認有何毀損之犯行，辯稱：我沒有砸告訴人
    甲○○所有之本案車輛，當天我在位於臺南市○○區○○街000號
    新竹物流股份有限公司(下稱新竹物流公司)上班，這工作是
    乙○○帶我進去做的，我跟乙○○都是臨時工云云。經查：
　㈠告訴人所有之本案車輛於上開時間、地點遭人持球棒砸毀，
    致本案車輛前、後擋風玻璃碎裂、左前大燈破裂、右後方車
    燈破裂及板金凹陷等情，為被告所不爭執(見本院卷第48頁)
    ，且經證人即告訴人於警詢、偵查及本院審理中證述明確(
    見警卷第13至16頁；偵字卷第17至18、43至44頁；調偵字卷
    第27頁；本院卷第83至91頁)，復有現場照片在卷供參（見
    警卷第23至39頁），此部分事實，首堪認定。
　㈡本案車輛係遭被告與4名真實姓名年籍不詳之人所砸毀，理由
    如下：　
　⒈證人即告訴人於警詢證稱：我於109年2月14日晚間11時40分
    許，在臺南市○○區○○路0段000○0號住處門口發現本案車輛遭
    人毀損，我聽到聲音跑出門看見是被告砸的，當天被告來砸
    車前，有先與黃健綸聯絡，他們相約在我住處門口見面等語
    (見警卷第13至15頁)；於偵查中證述：被告於109年2月14日
    與我1個朋友建綸在電話中起爭執，我朋友都是用我的電話
    與被告聯絡，他們相約在我住處旁邊要處理事情，被告就透
    過微信電話表示他要到了，但被告突然就與一群朋友出現在
    我家外面砸我所有之本案車輛；當天我出去時看到本案車輛
    正在被砸，我有看到被告拿球棒在砸本案車輛，我就回住處
    跟大家說我的本案車輛被砸，後來再出去他們就跑走了，其
    他人我不認識，我只認識被告，我與被告沒有糾紛，被告應
    該是與黃健綸有糾紛，他們好像相約在我家要談判等語(見
    偵字卷第17、43頁；調偵字卷第27頁)；於本院審理時具結
    證稱：我、黃健綸、賴侑辰於109年2月14日晚間，在我的臺
    南市○○區○○路0段000○0號住處內，當時我聽到屋外有聲音立
    刻出門看，他們兩台車大約5、6人在砸本案車輛，有的人有
    持棍棒、球棒，其中被告是持棍棒在砸本案車輛駕駛座前面
    ，我立刻進屋叫我朋友出來，可是他們砸的很快，大約不到
    1分鐘，所以我朋友出來看的時候，他們就開走了；被告跟
    黃健綸有債務糾紛，案發前被告有跟黃健綸約說要來我住處
    處理，之後我的本案車輛就被砸了等語(見本院卷第84至91
    頁)，告訴人對於其所有之本案車輛遭毀損之過程，前後指
    訴大致相符。
　⒉證人賴侑辰於偵查中具結證稱：我與被告本來是朋友，後來
    就沒有聯絡，我與被告沒有仇怨，我於109年2月14日晚間11
    時許在告訴人住處，當天告訴人之本案車輛有被砸，我當時
    聽到外面有砸車聲音，我出去看到4、5個人在砸車，我有看
    到被告上車，但我沒有看到被告在砸的行為，砸車那群人我
    只認識被告，被告會去告訴人住處砸車是因為被告與黃健綸
    有糾紛，砸車前黃健綸有用我的手機以通訊軟體LINE打給被
    告，要跟被告好好談，後來被告就撥打通訊軟體LINE電話給
    我，說他要到了等語(見偵字卷第42至45頁)。證人賴侑辰與
    被告並無任何宿怨，證人賴侑辰顯無任何杜撰情節以攀誣被
    告之不良動機，且證人賴侑辰僅證稱其看到被告在砸車現場
    ，並無見到被告砸的動作，足認證人賴侑辰尚無偏頗而一味
    為不利於被告之證述。
　⒊證人黃健綸於偵查中具結證稱：我於109年2月14日在告訴人
    住處打麻將，因為被告欠我2,000元，所以我在當天約晚間9
    、10時以通訊軟體微信撥打電話給被告，要跟被告要錢，我
    也有用賴侑辰的手機與被告聯絡；被告與我聯絡說要拿錢過
    來，但時間拖很久，且被告上傳語音訊息後，告訴人之本案
    車輛就被砸了，但我沒有看到被告砸車的過程等語(見調偵
    字卷第26至27頁)。
　⒋觀諸告訴人前揭證述被告與證人黃健綸相約於109年2月14日
    晚間在其住處碰面，被告表示其要到了之後，告訴人所有之
    本案車輛即遭人砸毀，被告當時在現場等情，核與證人賴侑
    辰、黃健綸上開證述，大致相符；衡以證人黃健綸與被告於
    109年2月14日晚間確有以通訊軟體微信聯繫，被告並表示要
    去找證人黃健綸之事實，亦有對話紀錄擷圖在卷供參（見調
    偵字卷第31至33頁），足認告訴人及證人賴侑辰、黃健綸上
    開所證，尚非憑空捏造，渠等上開證述，應值採信，堪認被
    告確有於上開時、地，與4名真實姓名年籍不詳之人砸毀告
    訴人所有之本案車輛之行為。
　⒌被告雖辯稱其於案發時間在位於臺南市○○區○○街000號新竹物
    流公司上班，因此本案車輛非其砸毀云云。然查，證人馬志
    峰於警詢證稱：我擔任新竹物流外包理貨組長(適園有限公
    司)，我們公司沒有被告這名員工，而且109年2月14日當天
    我們公司大約上班到晚間10時30分就下班了等語(見警卷第4
    1頁)；於偵查中具結證述：我之前在新竹物流兼差打工，算
    是組長，我負責處理管理線上、搬貨、理貨，還有應徵員工
    ，我們算新竹物流公司外包商，外包商永康區有3家，包含
    華揚通、信林、適園，這3家都是處理理貨部分，算是人力
    外包，我是適園的人，我們都沒有聽過被告和乙○○這兩個人
    ，因為那邊最主要是我與另外1個人林盈全在處理外包人力
    ，所以有在現場理貨的人員我都會有印象，只要是適園、信
    林外包的人力都會建檔，縱使是臨時人員，我們因為都要臉
    型打卡才能領錢，所以電腦還是會建立資料，但警察來詢問
    時，我們有查過都找不到警察問的人等語(見調偵字卷第41
    至42頁)；證人林盈全於警詢證稱：我目前擔任新竹物流外
    包理貨公司之副主任(信林企業)，我們公司員工中沒有被告
    這個人等語(見警卷第43頁)；於偵查中具結證述：我任職永
    康新竹物流，負責人力外包，我本身是受僱於信林企業，算
    是新竹物流的包商，我們負責提供人力，我們會聘用臨時工
    讀生，但相關人力都要建檔，外包廠商有3家，適園建檔不
    是透過我，適園會是透過證人馬志峰建檔，我公司與華揚通
    都是透過我建檔，縱使是工作1天或臨時人員也會建檔，因
    為打卡需要名字與身分證，因為警察有來詢問109年2月14日
    有無聘用被告或乙○○，我有查看我們近10年人事資料，完全
    查不到這2個人等語(見調偵字卷第57至58頁)，上開2位證人
    僅單純為新竹物流公司人力外包廠商之人員，與被告並無仇
    隙，其等證言應可採信，足認馬志峰、林盈全均查無被告或
    乙○○任職於新竹物流公司永康地區之相關資料，則被告辯稱
    其於案發時間在位於臺南市○○區○○街000號新竹物流公司上
    班，因此本案車輛非其砸毀云云，即非可採。況被告於109
    年2月21日警詢時表示其電話號碼為0000000000號(見警卷第
    3頁)，該行動電話門號於109年2月14日晚間10時44分44秒至
    同日晚間11時27分08秒所登錄之基地台位置，亦顯示在案發
    現場附近，而距離被告所述上開新竹物流公司地址較遠，有
    遠傳通訊數據上網歷程查詢資料及Google地圖列印資料在卷
    可佐（見調偵字卷第71至79頁；本院卷第17至19頁），益徵
    被告於上開時間係在案發地點附近無疑，被告辯稱其於案發
    時間在位於臺南市○○區○○街000號新竹物流公司上班云云，
    顯屬臨訟卸責之詞，洵不足採。
　⒍至證人乙○○雖於本院審理時具結證稱其曾與被告在臺南永康
    之新竹物流公司工作等語(見本院卷第172至174頁)，然證人
    乙○○均無法具體說明其與被告任職新竹物流公司之大約期間
    或新竹物流公司之相關聯絡人員等事項，證人乙○○此部分證
    述，已非無疑。衡以本院函詢新竹物流公司是否曾僱用證人
    乙○○，經該公司函覆略以：未曾僱用證人乙○○等語，有該公
    司110年11月26日(110)新物總(法)第00000000號函在卷供佐
    （見本院卷第129頁），並參酌證人馬志峰、林盈全前揭證
    述渠等為永康新竹物流之人力外包廠商，渠等均查無被告或
    證人乙○○之聘僱資料等情，實無從僅憑證人乙○○上開證述即
    認被告於案發時間在位於臺南市○○區○○街000號新竹物流公
    司工作，而為有利於被告之認定。　　
　⒎被告雖又辯稱乙○○於109年2月13、14日未經其同意將其上開0
    000000000號電話號碼之SIM卡拿走後，其有請父親幫忙掛失
    ，因此該電話之通聯紀錄及基地台位置均無從證明其有本案
    犯行云云。惟查：
　⑴被告於偵查中曾表示其將0909開頭的手機借予乙○○使用等語(
    見偵字卷第35頁)，已與其上開所述係遭乙○○竊取之情形不
    同，其上開所述已屬有疑。參以證人乙○○於本院審理時已否
    認其有竊取或拿取被告上開0000000000號電話號碼之SIM卡(
    見本院卷第175至177頁)，且上開0000000000號電話號碼自1
    08年6月迄今，僅曾於108年12月12日由申請人本人親自至遠
    傳電信門市表示手機遺失而辦理補換SIM卡等情，有遠傳電
    信股份有限公司函文及本院公務電話紀錄附卷可佐（見本院
    卷第73、77頁），亦與被告前揭所辯失竊時間不符。況被告
    於109年2月21日警詢時，向警方表示其電話號碼為00000000
    00號(見警卷第3頁)，倘於警詢時上開0000000000號電話號
    碼之SIM卡仍處遺失狀態而無從聯繫被告，被告自不會留存
    該電話號碼予警方，則上開0000000000號電話號碼之SIM卡
    於108年12月12日申請補發時起至109年2月21日止之期間，
    係由被告使用而無遺失等情，應堪認定。
　⑵另自證人黃健綸提出其與被告於109年2月14日案發當日晚間
    以通訊軟體微信聯繫之對話紀錄擷圖觀之(見調偵字卷第31
    至33頁），該對話內容中，與黃健綸對話之一方曾提及賴侑
    辰之綽號「檳榔」(見調偵字卷第31頁)，而被告表示其認識
    賴侑辰，賴侑辰的綽號為「檳榔」(見本院卷第48頁)，證人
    乙○○則表示其不認識綽號「檳榔」的賴侑辰(見本院卷第178
    頁)，亦難認與黃健綸對話之一方係乙○○，而非被告，進而
    推論上開0000000000號電話號碼之SIM卡於109年2月13、14
    日遭乙○○拿走。
　⑶基上，被告辯稱其上開0000000000號電話號碼之SIM卡於109
    年2月13、14日遭乙○○拿走，其有請父親幫忙掛失，因此該
    電話之通聯紀錄及基地台位置均無從證明其有本案犯行云云
    ，尚難採信。　　
　㈢綜上所述，本案事證已臻明確，被告所辯無非臨訟飾卸之詞
    ，委無可採，其上開犯行洵堪認定，應予依法論科。
二、論罪科刑：　　　
　㈠核被告所為，係犯刑法第354條之毀損他人物品罪。
　㈡被告與4名真實姓名年籍不詳之人間，就上開犯行，有犯意聯
    絡及行為分擔，應論以共同正犯。
　㈢爰審酌被告夥同其他4名真實姓名年籍不詳之人砸毀告訴人所
    有之本案車輛，造成告訴人財產損失非輕，足見被告缺乏尊
    重他人財產法益之觀念，亦破壞善良秩序及社會治安，殊為
    不該，復審酌被告始終否認犯行之犯後態度，兼衡其犯罪動
    機、目的、手段、所生損害，及其迄未能與告訴人達成和解
    或成立調解之情形，暨其自陳學歷為高職肄業，目前無業，
    經濟來源為家人，與父母同住，無須扶養他人，未婚無子女
    （見本院卷第187頁）之智識程度、家庭生活狀況等一切情
    狀，量處如主文所示之刑，並諭知易科罰金之折算標準，以
    示懲儆。
三、被告持以砸毀告訴人本案車輛之球棒，並未扣案，亦無證據
    證明係被告所有，爰不予宣告沒收。
據上論斷，應依刑事訴訟法第299條第1項本文，判決如主文。
本案經檢察官許家彰提起公訴，檢察官丙○○到庭執行職務。
中　　華　　民　　國　　111 　年　　3 　　月　　4 　　日
                  刑事第十庭    法　官　潘明彥
以上正本證明與原本無異。
如不服本判決應於收受本判決後20日內向本院提出上訴書狀，並
應敘述具體理由。其未敘述上訴理由者，應於上訴期間屆滿後20
日內向本院補提理由書狀（均須按他造當事人之人數附繕本）「
切勿逕送上級法院」。 
　　　　　　　　　　　　　　　　書記官  蘇豐展
中　　華　　民　　國　　111 　年　　3 　　月　　4 　　日
附錄本案論罪科刑法條：
中華民國刑法第354條
毀棄、損壞前二條以外之他人之物或致令不堪用，足以生損害於
公眾或他人者，處2年以下有期徒刑、拘役或1萬5千元以下罰金
。